【裁判字號】    89,交聲,209
【裁判日期】    900206
【裁判案由】    聲明異議
【裁判全文】
臺灣高雄地方法院交通事件裁定                    八十九年度交聲字第二九號
    原處分機關  高雄市交通事件裁決所
    異  議  人
    即受處分人  乙○○
右列異議人因違反道路交通管理處罰條例案件，對於高雄市交通事件裁決所所為之處
分（原處分：高市交裁字第駕裁三二─二０四八七七號）聲明異議，本院裁定如左：
    主  文
異議駁回。
    理  由
一、異議意旨為：異議人於民國八十七年六月八日下午約九時許，騎乘輕型機車行經
    高雄市○○路與熱河二街口時因未配戴安全帽，遭躲在人行道暗處執行取締之交
    通警察三人中其中一人攔截盤查，並要求查看異議人之駕駛執照，並交予另一名
    警察欲以異議人未戴安全帽為違規事由加以舉發，經異議人表示其將係安全帽置
    放在機車菜籃內，僅未依規定配戴而已等語，詎執行取締之警員憤而表示若異議
    人再強辯，就開立闖紅燈之違規事由，惟當時異議人騎車經該路口時，同時有多
    輛機車一同經過，異議人並未闖紅燈，僅因異議人未配戴安全帽遭盤查，乃據理
    力爭表示若異議人闖紅燈亦應有照片為證等語，該警察乃謂異議人所騎乘之機車
    為贓車，經異議人表該機車為異議人之繼女所有，並非贓車等語，隨後警員脅迫
    異議人在違規事實記載闖紅燈之違規通知單上簽名，始准異議人離去，嗣異議人
    於八十九年十一月十八日收受原處分機關之裁決書，爰於法定期間內聲明異議等
    語。
二、經查：
（一）按駕駛人行經有燈光號誌管制之交岔口路闖紅燈者，處六百元以上一千二百元
      以下罰鍰（即新台幣一千八百元以上三千六百元以下）；違反第五十三條者，
      記違規點數三點；道路交通管理處罰條例第五十三條、第六十三條第一項第三
      款分別定有明文。
（二）異議人於本院審理中固承認於八十七年六月八日騎乘機車行經高雄市○○路與
      熱河二街交岔路口之事實，惟否認有闖紅燈之情事，然據證人即在場執行取締
      並開立舉發違反道路交通管理事件通知單（下稱違規通知單）之警員甲○○到
      庭證稱：當天我與另三名警員在該地執行順風專案之路檢勤務，該路口並未設
      有固定自動照相裝置，我們執行路檢勤務時亦未隨身帶照相機拍照，而係以肉
      眼判斷有違規情事時當場舉發，本件異議人行經交岔路口時，確有闖紅燈，才
      開立違規通知單等語明確，並提出勤務分配表一份為證。再查證人甲○○係在
      場執行路檢公務之人，則其所站立位置之視線，當可明確查看有無違規情事，
      又證人甲○○與異議人並無宿怨，當無故意構詞誣指異議人闖紅燈之理，是以
      證人甲○○所為上開證詞，應可採信。
（三）至異議人抗辯原處分機關應提出照片以證明違規事實，及警察人員於執行路檢
      時，經常對於當場表示不服取締之民眾開立不實違規事實之違規通知單一節，
      並提出受處分人陳陽之違規通知單二紙為證，惟查，交通勤務警察於執行任務
      時，對於違反道路交通管理處罰條例之行為，應按其違反條款規定之受處罰對
      象，填製違規通知單予以當場舉發或逕行舉發，違反道路交通管理事件統一裁
      罰標準及處理細則第十一條規定甚明。是以交通勤務警察於執行勤務時，發覺
      有違規之行為，即應當場填製違規通知單，無需有違規事實之照片始得為之，
      本件執行交通勤務警察亦依上開程序開立違規通知單，經核其執行程序並無不
      法之處。況異議人所提出另案受處分人陳陽之違規通知單二紙，姑且不論是否
      確有異議人所指受處分人陳陽之違規通知單上二紙上記載違規事實不實之情形
      ，退步言之，縱認確有此情，該個案之情形亦與本件之違規事實無關，尚不得
      以他案之個別情況概括推論本案亦有同此情形，而本件異議人確有闖紅燈之事
      實，已如前述，異議人之抗辯，尚非可採。
（四）高雄市政府警察局警員甲○○依道路交通管理處罰條例第五十三條之規定，以
      高市警刑字八六第二０四八七七號當場開立違規通知單舉發異議人違規事由，
      經異議簽收之情，有舉發違反道路交通管理事件通知單一紙附卷可證，異議人
      未於應到案日期即八十七年六月二十三日以前陳述意見，原處分機關即高雄市
      交通事件裁決所乃援引道路交通管理處罰條例第五十三條、第六十三條第一項
      第三款之規定以高市交裁字第駕裁三二─二０四八七七號裁決異議人罰鍰新台
      幣三千六百元，並違規記點數三點，即無不當。是以，本件異議為無理由，應
      予駁回。
三、據上論斷，應依道路交通案件處理法第十九條，裁定如主文。
中      華      民      國      九十      年      二      月      六    日
                                      臺灣高雄地方法院交通法庭
                                          法  官  張  桂  美
右正本證明與原本無異。
如不服本裁定，應於送達後五日內，向本院提出抗告狀。
    書記官  吳  金  霞
中      華      民      國      九十      年      二      月      七    日


司法院資訊處製作；財團法人民間司法改革基金會備份。
